臺灣高等法院高雄分院民事裁定　　　　　 94年度抗字第514號
抗　告　人　和瀧營造有限公司
法定代理人　李夢萍
相　對　人　港富實業有限公司
法定代理人　李秋欽
代　理　人　葉淑鈴
上列當事人間聲請返還提存物事件，抗告人對於中華民國94年10
月11日臺灣高雄地方法院94年度聲字第1233號裁定提起抗告，本
院裁定如下：
    主  文
抗告駁回。
抗告訴訟費用由抗告人負擔。
    理  由
一、抗告意旨略以：本件相對人曾依原法院94年度全字第568 號
    民事裁定，提供與新台幣（下同）1,670,000 元同額之交通
    銀行無記名可轉讓定期存單，並提起同法院94年度重訴字第
    264 號請求給付買賣價金之本案訴訟。該訴訟（二審臺灣高
    等法院高雄分院92年度上字第288 號），現在最高法院審理
    中，尚未確定，抗告人無從行使權利。而抗告人已以郵局存
    證信函向相對人表示不同意返還擔保金。依民事訴訟法第
    104 條第1 項第3 款規定，所謂訴訟終結，應指本案訴訟終
    結而言。原裁定准許返還擔保金，實有違誤，請予廢棄云云
    。
二、本院查：
  (一)相對人前向原法院聲請對抗告人為假扣押裁定，經原法院予
    以准許。相對人依原法院94年度全字第568 號民事裁定，提
    供1,600,000 元同額之交通銀行無記名可轉讓定期存單及
    70,000元現金擔保金，請求執行，經執行法院即原法院執行
    假扣押抗告人銀行之存款及其第三人之債款，而抗告人則依
    上開假扣押裁定提供5,000,000 元之反擔保（原法院91年度
    存字第632 號）。執行法院依據此反擔保旋撤銷扣押命令。
    嗣相對人依據原法院91年度重訴字第264 號及本院92年度上
    字第288 號民事判決，提供擔保聲請假執行。經原法院對上
    開抗告人反擔保之提存款予以強制執行，業經執行完竣。以
    上事實，為兩造所不爭執，並有原法院91年度全字第568 號
    裁定影本、93年度存字第1085號提存書影本、91年度存字第
    632 號提存書影本、國庫存款收款書影本、原法院91年度重
    訴字第264 號民事判決影本、本院92年度上字第288 號民事
    判決影本、原法院91年2 月7 日91高貴民敬91執全字第340
    號通知影本、原法院93年6 月30日93年度執字第49536 號強
    制執行事件債權憑證影本等在卷可考，堪信屬實。
  (二)相對人於94年6 月17日向原法院聲請撤回該院91年執全字第
    340 號假扣押執行事件，該院民事執行處於94年6 月30日以
    94雄院貴民敬91執全字第340 號函通知略謂：「本院91執全
    340 號業經本院93年執字第49536 號債權人港富實業有限公
    司與債務人和瀧營造有限公司給付買賣價金案件調卷執行，
    支付轉給分配完畢，台端撤回之聲請，無從辦理」等語。相
    對人於94年7 月8 日以台南中正路郵局存證信函第659 號存
    證信函定20日催告抗告人對其擔保事件行使權利，抗告人收
    受後，迄今未行使權利。上開事實有原法院民事執行處函影
    本及郵局存證信函影本附卷可按。且為兩造所承認，亦可信
    實。
  (三)按「訴訟終結後，供擔保人證明已定20日以上之期間，催告
    受擔保利益人行使權利而未行使……者，法院應依供擔保人
    之聲請，以裁定命返還其提存物。」民事訴訟法第104 條第
    1 項第3 款定有明文。此規定為同法第106 條所定假扣押供
    擔保者所準用。而所謂訴訟終結，在因假扣押所擔保之場合
    ，於損害額已確定，受擔保利益人得行使權利之情形，始得
    令其行使權利。則採廣義解釋，凡撤銷假扣押裁定、執行程
    序終結或撤回假扣押之執行等均屬之。與訴訟費用擔保之場
    合，其訴訟終結應指本案訴訟終結而言，自有不同。（最高
    法院85年度台抗字第645 號、87年度台抗字第234 號及88年
    度台抗字第682 號裁定參照）。如上所述，本件假扣押執行
    程序業已終結（相對人撤回已無從辦理）。則就本件假扣押
    擔保事件而言，應認已訴訟終結。（至於假執行之擔保，應
    係另一事件）。而相對人既已定20日以上催告抗告人，抗告
    人迄未行使權利，亦不爭事實。至於抗告人主張以郵局存證
    信函覆稱不同意相對人取回擔保金乙節，係屬民事訴訟法第
    104 條第1 項第2 款規定是否同意返還擔保金之問題，不能
    認為係同條項第3 款所定之行使權利。且由前述可明，本件
    假扣押執行程序已終結，損害額已告確定，則此假扣押擔保
    之場合，應認為符合民事訴訟法第104 條第1 項第3 款所規
    定之訴訟終結。其本案之訴訟是否確定，要屬二事。（至於
    嗣抗告人之反擔保款被相對人以假執行之程序執行是否造成
    另一損害，自有假執行之擔保金以為擔保，更係另一問題）
    。抗告人主張其本案訴訟尚未確定，則本件不能認為訴訟終
    結之說，亦非可取。從而相對人據以聲請返還其擔保提存之
    1,670,000 元，揆之上開法條，即無不合，原法院准其所請
    ，並無違誤，抗告人執詞指摘原裁定不當，求為廢棄，為無
    理由，應予駁回。
據上論結，本件抗告為無理由，爰依民事訴訟法第495 條之1 第
1 項、第449 條第1 項、第95條、第78條，裁定如主文。
中    華    民    國    94    年    12    月    26    日
                            民事第一庭
                                審判長法官  尤三謀
                                法      官  林健彥
                                法      官  林紀元
以上正本證明與原本無異。
如不服本裁定應於送達後10日內向本院提出再抗告狀，並繳納再
抗告費新台幣1,000元。再為抗告應以適用法規顯有錯誤為理由
，並經本院之許可，該許可以原裁定所涉及之法律見解具有原則
上之重要性者為限，並委任律師為代理人。
抗告人之配偶、三親等內之血親、二親等內之姻親，或抗告人為
法人、中央或地方機關時，其所屬專任人員具有律師資格並經法
院認適當者，亦得為第三審代理人。抗告人或其法定代理人具有
律師資格者及前項情形，應於提起抗告或委任時釋明之。
中    華    民    國    94    年    12    月    27    日
                                書  記  官  陳曼智
                                                      Q